---
title: "Questionnaire étudiant"
author: "Sebri, JcB"
date: "19/02/2015"
output:
  pdf_document:
    toc: yes
  html_document:
    fig_caption: yes
    keep_md: yes
    number_sections: yes
    toc: yes
---

Questionnaire étudiant
======================

```{r init, echo=FALSE}
# library(knitr)
# set global chunk options
# , cache=TRUE, warning=FALSE, tidy=FALSE
# opts_chunk$set(echo = FALSE, fig.width=8, fig.height=6)

path <- "../"
file1 <- "data/M2 enquete - ESI.csv"
d1 <- read.csv(paste0(path, file1), skip = 1, stringsAsFactors = FALSE)
names(d1)

library("epicalc")
```
Le fichier comporte:

- `r nrow(d1)` lignes
- `r ncol(d1)` variables

Etablissements participant:
---------------------------
<<<<<<< HEAD
```{r etab}
=======
```{r participants, echo=FALSE, comment=""}
>>>>>>> d6bd4c5d8b19d7a895015373e7c84fbb8914f638
s <- summary(as.factor(d1$Etab))
s
pie(s)
```

Age
---
```{r age, echo=FALSE, comment=""}
summary(d1$Q11)
hist(d1$Q11, main = "Histogramme de l'age", xlab = "Age", ylab = "Fréquence")
```

Sexe
----
    
```{r sexe, echo=FALSE, comment=""}
summary(as.factor(d1$Q10))
pie(summary(as.factor(d1$Q10)), main = "Sexe")
```

Age et sexe
-----------

L'age des hommes et des femmes sont-ils identiques ?
On part de l'hypothèse qu'il n'y a à priori de différence d'age entre les hommes et les femmes (on appelle cela l'hypothèse nulle ou H0). Si cette hypothèse est vraie, la différence des moyennes des ages entre les hommes et les femmes devrait être nulle. En pratique cette différence est rarement exactement égale à 0 et le problème est de savoir si le chiffre obtenu est assimilable à 0 ou si on contraire il est trop important pourqu'on puisse se livrer à cette assimilation, auquel cas on est obligé de renoncer à l'hypothèse nulle et accepter l'hypothèse alternative: l'age des hommes est en moyenne différent de celui des femmes.
Pour répondre à la question, on pratique un test statistique pour lequel on défini un écart par rappport à 0. Si le résultat du test tombe dans l'intervalle on admet que la différence de moyenne est assimilable à 0 et on accepte l'hypothèse nulle: pas de différence entre les groupes. Sinon on la recherche. Bien sûr, plus on défini un intervalle important, plus on augmente le risque de se tromper en affirmant qu'il n'y a pas de différence entre les moyennes. C'est ce qu'on appelle le risque de première espèce ou alpha. Dans les science de la santé, ce risque est fixé conssenssuellement (et arbitrairement) à 5% = 5/100 = 0.05 et généralement rapporté sous la forme p = 0.05
C'est à dire que j'admet H0 (pas de différence) en prenant le risque conssenti de me tromper dans 5% des cas.
En pratique les logiciels calculent la probabilité exacte d'observer par hasard une telle différence entre les deux groupes. Si cette probabilité est supérieure à 0.05 (cad comprise entre 0.05 et 1) on considère que la différence entre les moyennes est un artefact lié au fluctuation d'échantillonnage et qu'en réalité il n'y a pas de différence entre les groupes. Si au contraire, la probabilité exacte est inférieure à 0.05, on admet qu'elle n'est pas due au hasard et on est obligé d'admettre qu'il y a bien une différence entre les deux groupes. On voit par là le côté arbitraire du petit p, mais il est considéré dans toutes les publications comme un chiffre magique...

Il existe de nombreux tests stratistiques. Pour répondre à la question posée, on utilise le test t de Student qui s'applique si:

- on ne compare que 2 groupes (c'est le cas)
- la variable d'intérêt (ici l'age) suit une loi normale (on va admettre que oui) dans les 2 groupes
- la variance (moyenne des écarts à la moyenne) des 2 groupes est égale (si ce n'est pas le cas, on peut utiliser une variante de test de Student appelée test de Welch).

La colonne sexe (Q10) comporte 3 valeurs: H, F et NR. Il faut éliminer les NR en les transformant en NA pour rendre le test possible
```{r nr, echo=TRUE}
d1$Q10[d1$Q10 == "NR"] <- NA
```
Puis faire le test:
```{r age_sexe}
t <- t.test(d1$Q11 ~ d1$Q10, var.equal = TRUE)
t
```
On voit que la probabilité exacte d'observer <b>par hasard</b> une telle différence entre les moyennes est égale à `r t$p.value`. Cette probabilité est très inférieure à 0.05 et donc on rejette l'hypothèse d'égalité des ages. En moyenne, pour cet échantillon, les étudiants hommes sont plus agés que les étudiantes et cette différence est statistiquement significative.

Comme on peut avoir un doute sérieux sur la normalité de l'age (voir le graphique des ages ci-dessus), on réalise un test non paramétrique, c'est à  dire qui ne fait pas d'hypothèse sur la façon dont la variable est distribuée. Dans le cas particulier on utilise le test de Wilcoxon qui est l'équivalent non paramétrique du test de Student:

<<<<<<< HEAD
```{r wilcox}
wilcox.test(d1$Q11 ~ d1$Q10)

```
On arrive à la même conclusion.


=======
>>>>>>> d6bd4c5d8b19d7a895015373e7c84fbb8914f638
Q1- Pour ce cours, vous avez pris des notes
--------------------------------------------

```{r}
s <- summary(as.factor(d1$Q1))
s
barplot(s, main = "Support de notes utilisé par l'étudiant")
```

Q2- Pendant ce cours, vous avez complété la prise de notes par (plusieurs réponses possibles)
---------------------------------------------------------------------------------------------
La variable Q2.5 est anormale. Il ne peut y avoir dans la même colonne du texte et des nombres. La colonne ne peut contenir que 1 ou NA. Créer une colnne supplémentaire pour le texte. Par ex. Q2-7.

```{r, echo=FALSE, comment=""}
note <- d1[,c(4:7,9)]
x <- apply(note, 2, function(x){sum(x, na.rm = TRUE)}) # on fait la somme des colonnes
names(x) <- names(note)
barplot(sort(x, decreasing = TRUE), horiz = FALSE, las = 2, cex.names = 0.8, main = "Compléments de la prise de notes", ylab = "Fréquence")
```

Q3- Quels sont les outils numériques que vous aviez avec vous pendant ce cours? (plusieurs réponses possibles)
------------------------------------
Colonnes 11 à 14

#### téléphone portable classique
colonnes 10: ():non, oui sur la table= ot,	oui dans mon sac ou ma poche= osp

```{r outils, echo=FALSE, comment=""}
tab1(d1$Q3.1tpc, main = "Téléphhone portable classique, ylab = Fréquence")

```

Q4- Pendant ce cours (en dehors des temps de pause éventuels), vous avez utilisé votre téléphone pour (plusieurs réponses possibles):
----------------------------------------------
question 15 à 30

```{r Q4, warning=FALSE, comment=""}
d1 <- read.csv(paste0(path, file1), skip = 1, stringsAsFactors = FALSE)

q4 <- d1[, c(15:26, 28:30)]
q4 <- as.data.frame(sapply(q4,gsub,pattern="NR",replacement="NA"), , stringsAsFactors = FALSE)
q4 <- as.data.frame(sapply(q4, as.integer))
a <- apply(q4,2,sum, na.rm = TRUE)
x <- barplot(sort(a, decreasing = TRUE), las = 2, main = "Utilisation du téléphone pendant le cours")
v <- paste0(sort(round(a*100/sum(a), 2), decreasing = TRUE), "%")
text(x, 50, v, srt=90)
```

Combien d'actions simultannément:

```{r actions_sim, echo=FALSE, comment=""}
a <- apply(q4,1,sum, na.rm = TRUE)
summary(a)
summary(as.factor(a))
barplot(summary(as.factor(a)), main = "nombre d'action pendant le cours", ylab = "nombre d'éudiants", xlab = "nombre d'actions")
 
```

Q5- A quelle fréquence, avez-vous utilisé votre téléphone PENDANT ce cours (en dehors des temps de pause éventuels) pour prendre des notes ou chercher sur internet des informations au sujet du cours ?
-----------------------------------------
question 31

```{r utilisation, echo=FALSE, comment=""}
summary(as.factor(d1$Q5))
tab1(as.factor(d1$Q5), main = "Fréquence d'utilisation du téléphone pendant le cours", ylab = "fréquence", sort.group = "decreasing")

```


Q6- A quelle fréquence, avez-vous utilisé votre téléphone PENDANT ce cours (en dehors des temps de pause éventuels) pour faire autre chose que prendre des notes ou chercher sur internet des informations au sujet du cours?
----------------------------------------
question 32

```{r utilisation2, echo=FALSE, comment=""}
summary(as.factor(d1$Q6))
tab1(as.factor(d1$Q6), main = "Fréquence d'utilisation du téléphone pendant le cours\n pour faire autre chose", ylab = "fréquence", sort.group = "decreasing")

```

Q7- Pendant ce cours (en dehors des temps de pause éventuels), vous avez utilisé votre tablette et/ ou votre ordinateur pour (plusieurs réponses possibles):
----------------------------------------
Questions 33 à 48

```{r q7, echo=FALSE, comment=""}
q7 <- d1[, 33:48]
n7 <- nrow(q7) # nombre de lignes
q7.2 <- q7[q7[,1] != "NR",] # on ne garde que les lignes sans NR
n7.2 <- nrow(q7.2)
nb.NR <- n7 - n7.2 # nb de non réponses
# analyse de la question 7.13
print("Analyse de la colonne Q7.13 (réponse libre)")
q7.13 <- q7$Q7.13
summary(as.factor(q7.13))
# on enlève la colonne 13
q7.2 <- q7.2[, -13]
# transforme en integer
q7.2 <- sapply(q7.2, function(x){ifelse(x != "1", NA, 1)})

a <- apply(q7.2, 2, sum, na.rm = TRUE)
x <- barplot(sort(a, decreasing = TRUE), las = 2, main = "Utilisation de la tablette pendant le cours pour:")
v <- paste0(sort(round(a*100/sum(a), 2), decreasing = TRUE), "%")
text(x, 50, v, srt=90) # srt verticalise le texte
```



Q8- A quelle fréquence, avez-vous utilisé votre tablette, et/ ou votre ordinateur PENDANT ce cours (en dehors des temps de pause éventuels) pour prendre des notes ou chercher sur internet des informations au sujet du cours ?
---------------------------------------
question 49
```{r utilisatin3, echo=FALSE, comment=""}
tab1(as.factor(d1$Q8), main = "Fréquence d'utilisation du téléphone pendant le cours\n pour prendre des notes", ylab = "fréquence", sort.group = "decreasing")

```


Q9- A quelle fréquence, avez-vous utilisé votre tablette, et/ ou votre ordinateur PENDANT ce cours (en dehors des temps de pause éventuels) pour faire autre chose que prendre des notes ou chercher sur internet des informations au sujet du cours ?
---------------------------------------
question 50

```{r utilisation4, echo=FALSE, comment=""}
tab1(as.factor(d1$Q9), main = "Fréquence d'utilisation du téléphone pendant le cours\n pour faire autre chose", ylab = "fréquence", sort.group = "decreasing")

```


Information de session
======================

Informations pour le chapitre matériel et méthode.

```{r session, echo=FALSE, comment=""}
sessionInfo()

```



