---
title: "Questionnaire étudiant"
author: "Sebri, JcB"
date: "19/02/2015"
output:
  html_document:
    keep_md: yes
    toc: yes
---

Questionnaire étudiant
======================

```{r init, echo=FALSE}
path <- "../"
file1 <- "data/M2 enquête - ESI.csv"
d1 <- read.csv(paste0(path, file1), skip = 1, stringsAsFactors = FALSE)
names(d1)

library("epicalc")
```
Le fichier comporte:

- `r nrow(d1)` lignes
- `r ncol(d1)` variables

Etablissements participant:
---------------------------
```{r}
s <- summary(as.factor(d1$Etab))
s
pie(s)
```

Age
---
```{r age}
summary(d1$Q11)
hist(d1$Q11, main = "Histogramme de l'age", xlab = "Age", ylab = "Fréquence")
```

Sexe
----
    
```{r sexe}
summary(as.factor(d1$Q10))

```

```



Q1- Pour ce cours, vous avez pris des notes
--------------------------------------------

```{r notes, echo=FALSE, comment=""}
s <- summary(as.factor(d1$Q1))
s
barplot(s, main = "Support de notes utilisé par l'étudiant")
```

Q2- Pendant ce cours, vous avez complété la prise de notes par (plusieurs réponses possibles)
---------------------------------------------------------------------------------------------
La variable Q2.5 est anormale. Il ne peut y avoir dans la même colonne du texte et des nombres. La colonne ne peut contenir que 1 ou NA. Créer une colnne supplémentaire pour le texte. Par ex. Q2-7.

```{r, echo=FALSE, comment=""}
note <- d1[,c(4:7,9)]
x <- apply(note, 2, function(x){sum(x, na.rm = TRUE)}) # on fait la somme des colonnes
names(x) <- names(note)
barplot(sort(x, decreasing = TRUE), horiz = FALSE, las = 2, cex.names = 0.8, main = "Compléments de la prise de notes", ylab = "Fréquence")
```

Q3- Quels sont les outils numériques que vous aviez avec vous pendant ce cours? (plusieurs réponses possibles)
------------------------------------
Colonne 11 à 14

#### téléphone portable classique
colonnes 10: ():non, oui sur la table= ot,	oui dans mon sac ou ma poche= osp

```{r outils, echo=FALSE, comment=""}
tab1(d1$Q3.1tpc, main = "Téléphhone portable classique, ylab = Fréquence")

```

Q4- Pendant ce cours (en dehors des temps de pause éventuels), vous avez utilisé votre téléphone pour (plusieurs réponses possibles):
----------------------------------------------
question 15 à 30
```{r Q4, warning=FALSE}
d1 <- read.csv(paste0(path, file1), skip = 1, stringsAsFactors = FALSE)

q4 <- d1[, c(15:26, 28:30)]
q4 <- as.data.frame(sapply(q4,gsub,pattern="NR",replacement="NA"), , stringsAsFactors = FALSE)
q4 <- as.data.frame(sapply(q4, as.integer))
a <- apply(q4,2,sum, na.rm = TRUE)
x <- barplot(sort(a, decreasing = TRUE), las = 2, main = "Utilisation du téléphone pendant le cours")
v <- paste0(sort(round(a*100/sum(a), 2), decreasing = TRUE), "%")
text(x, 50, v, srt=90)
```

Combien d'actions simultannément:
```{r}
a <- apply(q4,1,sum, na.rm = TRUE)
summary(a)
summary(as.factor(a))
barplot(summary(as.factor(a)), main = "nombre d'action pendant le cours", ylab = "nombre d'éudiants", xlab = "nombre d'actions")
 
```



Information de session
======================

```{r session, echo=FALSE}
sessionInfo()

```

